臺灣桃園地方法院刑事判決　　　　　　　　　　　　　　九十一年度訴字第三七號
　　公　訴　人　臺灣桃園地方法院檢察署檢察官
　　被　　　告　乙○○
　　選任辯護人　吳德讓律師
右列被告因毒品危害防制條例等案件，經檢察官提起公訴（九十年度偵字第一七○二
一號），本院判決如左：
    主  文
乙○○共同運輸第二級毒品，處有期徒刑柒年陸月。
扣案如附表所示之毒品均沒收並銷燬之，彈性繃帶壹綑沒收。
    事  實
一、乙○○於民國九十年十月五日，以新台幣（下同）十萬元之代價受僱於甲○○（
    乙○○於偵查中供稱：係綽號「阿國」或「ＴＯＮＹ」之男子），基於犯意之聯
    絡，搭機至印尼向陳姓男子拿取含有第二級毒品安非他命、ＭＤＭＡ、ＭＤＡ成
    分，俗稱「快樂丸」、「搖頭丸」之藥丸，並於同月六日二十時許，在印尼雅加
    達某不詳名稱之旅館內向陳姓男子拿取如附表所示，含有前開毒品成分之藥丸十
    三包後，於翌（七）日，在前開旅館內，將前開藥丸以陳姓男子提供之繃帶一綑
    ，分別綑綁於身上下腹部一包、右大腿四包、左大腿三包、右腿踝二包及左腿踝
    二包，另一包藏置於其長褲左後口袋內，並由印尼雅加達搭機飛回桃園縣中正國
    際機場，而自印尼私運前述含有第二、三級毒品成分藥丸之管制物品進入我國。
    嗣於同月七日二十時五十分許，在桃園縣中正國際機場第一航廈之海關第十六號
    查驗檯為警當場查獲，並扣得如附表所示之藥丸及彈性繃帶一綑。
二、案經內政部警政署航空警察局移請臺灣桃園地方法院檢察署檢察官偵查起訴。
    理  由
一、訊之被告乙○○矢口否認有前述犯行，辯稱：「當時我為了抓到甲○○才作這個
    行動，我家在賣麵，他們要我去都要我待在那邊久一點，我要與那邊的人交情好
    一點，可以問出原料的成份及帶搖頭丸，可以讓他們研究，我認為我如果去了，
    就知道他們工廠在哪裡，可以請丙○○去抓他們。且他（甲○○）跟我說他有槍
    械，我怕他會找我及家人取我們的性命，所以我想說我去把原料拿回來，找到他
    的工廠，通知鄭警員抓他們，如此也可以為民除害，也可以免除我及家人被他們
    威脅。」等語。
二、本院查：
（一）被告於前述時間受案外人甲○○之託至印尼雅加達向陳姓男子拿取含有第二級
      毒品甲基安非他命、ＭＤＭＡ、ＭＤＡ成分，俗稱「快樂丸」或「搖頭丸」之
      藥丸返國，被告並依約搭機前往印尼取回，於入境時在桃園縣中正國際機場第
      一航廈為警查獲等情，迭據被告於警訊、偵訊及本院調查審理時所自白不諱，
      並有藥丸十三包及彈性繃帶一綑扣案暨中華民國入境旅客申報單及被告之護照
      影本各一紙、台北關稅局扣押貨物、工具收據及搜索筆錄一紙、旅客入出境紀
      錄查詢表一紙及照片八紙在卷可稽。
（二）前述扣案之藥丸經送請行政院衛生署管制藥品管理局及內政部警政署刑事警察
      局檢驗結果，均認分別含有如附表所示第二級毒品安非他命、ＭＤＭＡ、ＭＤ
      Ａ之成分，亦有衛生署管制藥品管理局九○管檢字第九九九七一號檢驗成績書
      及刑事警察局九十一年五月二十三日刑鑑字第九一○○七四六一三號鑑驗通知
      書各一份在卷可考。
（三）被告此次自印尼將扣案之毒品運輸入境台灣之代價為十萬元等情，亦據被告於
      警訊及偵訊中坦承在卷（偵卷第六、二八頁）。其於本院調查審理時亦坦承有
      此陳述，惟改稱「此次並無代價」，並於九十一年六月二十日辯稱：「在航警
      局海關時我有說代價是十萬元，那是因為我沒有看到航警局的警員，叫丙○○
      ，所以不敢講。．．那時檢察官問我有沒有給我錢，我在海關那邊有說甲○○
      有要給我錢，所以在偵查中我就照海關那邊所講的照講。」等語（筆錄第三、
      五頁）。惟：被告此次運輸毒品如係依照證人，即內政部警政署航空警察局
      （以下稱航警局）刑事警察隊偵查員丙○○之指示或默許而為，以便追查大盤
      毒梟，則其於警訊時因證人丙○○未在場，故不敢將內情據實供出，或有可能
      ，惟此與「運輸毒品有無代價」一節並無關聯，是其於警訊時就此點顯無故為
      不實陳述之必要；又被告被查獲後移送航警局刑警隊時即向承辦員警表明其
      係證人丙○○線民，承辦員警曾以電話與證人丙○○聯絡，被告並與之談話等
      情，業據證人丙○○於本院九十一年七月四日證述在卷，被告對此亦不否認（
      筆錄第五、六頁）。是被告於移送檢察官偵訊前既已與證人丙○○聯絡上，既
      如前述，且其母親已為其選任律師於偵訊時到庭為其辯護，此亦有委任狀及偵
      訊筆錄可稽，是被告於偵訊時顯已無前述「不敢照實陳述」之顧忌。惟其於偵
      訊時就此點亦為相同之陳述，甚至在表明其係證人丙○○之線民後，就此亦未
      為任何更正之陳述？況且，輸入毒品係獲利極豐之重大犯罪，除非係為自己
      或與之有非常親密關係者輸入，當無免費為人運毒之理。而依被告首開答辯內
      容（其不知「甲○○工廠、機器何在，且擔心王某殺害）觀之，其與案外人甲○○間之關係並非親密，焉有免費為之運毒之理？綜上所述，被告於警、偵訊
      中供稱「運毒之代價為十萬元，事成之後給付」，與常理相符，應可採信。被
      告於本院前開所辯，係事後卸責之詞，不足採信。
（四）按「行為人對於構成犯罪之事實，明知並有意使其發生，為故意。」，刑法第
      十三條第一項定有明文。本件案外人甲○○囑託被告至印尼向案外人陳姓男子
      取回之「快樂丸」或「搖頭丸」，其內含有政府公告查禁之毒品成分，不得製
      造、運輸（包括輸入）、販賣、轉讓及持有，為被告所明知（此參酌其於本院
      九十一年六月二十日訊問時供稱：「（當時為何不跟丙○○說？）我怕丙○○
      會抓我，因為我是帶毒品進來」及其將毒品綑綁於身上各部位，再以衣服掩飾
      入境，即足證明）。其既明知所運輸入境者為政府公告查禁、管制之毒品，仍
      然執意為之，其對此「構成犯罪之事實（私自運輸管制物品之第二級毒品入境
      ）」顯係出於故意而為。至於被告為何為此行為，是否如其所稱之「取得甲○○之信任，以便查知並通知警方破獲其製造毒品工廠」，此乃其為此犯行之目
      的或動機之問題，尚不影響其犯罪故意之存在。辯護人主張「被告前開攜帶遙
      頭丸返台之行為旨在配合警方為社會除害，無違反毒品危害防制條例之犯罪故
      意」等語，尚有誤會，亦無由解免被告前開行為之罪責。況且，其於赴印尼運
      輸毒品入境，既非經證人丙○○之指示或同意，甚至亦未告知，已如前述，自
      無從於事後以其曾提供部分毒品線索予證人丙○○或帶同他案犯嫌到案之事實
      ，即足認定其為前述犯行係出自於前述動機。
（五）另坊間所製造、販售之所謂「快樂丸」或「搖頭丸」毒品，其成分除含有第二
      級毒品ＭＤＭＡ外，亦迭有多種不明成分混摻其中，其中又以兼含同係第二級
      毒品安非他命、甲基安非他命或ＭＤＡ成分為最常見。而被告案發當時有施用
      前述「快樂丸」或「搖頭丸」毒品之情形，此亦有本院九十一年度毒聲字第一
      三八八號刑事裁定抄本在卷可稽；另被告亦坦承其於九十年七月、八月及本次
      三度出國至印尼之主要目的係「向陳大哥問（搖頭丸）原料及如何製作」（偵
      卷第二七、二八頁），顯示其對於此類毒品之成分有相當程度之了解。故被告
      知悉其所欲帶回之「搖頭丸」，除含有ＭＤＭＡ成分外，尚含有安非他命、甲
      基安非他命、ＭＤＡ或其他毒品成分，應可認定。而附表所示編號一、三、五
      所示之藥丸內雖未含有ＭＤＭＡ成分，惟其含有甲基安非他命成分，亦如前開
      第（二）點所述。被告既知悉前開藥丸內含有甲基安非他命毒品成分，其仍將
      之運輸入境，就此部分，其犯行亦屬成立。
（六）綜上所述，本件事證明確，被告前述犯行堪以認定。
三、查甲基安非他命、ＭＤＭＡ、ＭＤＡ係行政院依據毒品危害防制條例第二條第三
    項規定公告之第二級毒品；另前開毒品亦經行政院依懲治走私條例第二條第四項
    公告為之管制進出口物品。核被告自印尼私自將前述含有第二級毒品成分之藥丸
    運輸進入我國之行為，係違反毒品危害防制條例第四條第二項之運輸第二級毒品
    罪及懲治走私條例第二條第一項之私運管制物品罪。其非法持有毒品之低度行為
    ，為運輸毒品之高度行為所吸收，不另予論罪。被告與甲○○間就前述犯行有犯
    意之聯絡，行為之分擔，均為共同正犯。被告以一行為觸犯上開二罪名，為想像
    競合犯，應從一重之運輸第二級毒品罪論斷。爰審酌被告犯罪之動機、目的、其
    輸入之毒品重達一公斤多，數量達數千顆，如闖關成功，對社會危害極大、被告
    犯罪後猶藉詞辯解，毫無悔意等一切情狀，量處如主文所示之刑，以資懲儆。
四、至於附表編號一、三、五所示藥丸雖亦同時含有愷他命（Ｋetamine）之第三級
    毒品成分，有前述檢驗成績書及鑑驗通知書可稽。惟行政院係於九十一年一月二
    十三日始以院台法字第○九一○○○一六０五號函公告愷他命為毒品危害防制條
    例之第三級毒品，而被告於九十年十月七日運輸前述毒品入境，係在行政院公告
    前為之，是其此部分之行為自屬不罰。惟此部分與前述有罪部分係屬想像競合犯
    之裁判上一罪關係，故不另為無罪之諭知，併此說明。
四、扣案如附表所示之藥丸，為第二級毒品，已如前述，應依毒品危害防制條例第十
    八條第一項前段諭知沒收並銷燬之。另扣案之彈性繃帶一綑，係案外人陳姓男子
    提供被告用以供被告將毒品綁在身上私運入境之用，亦據被告於警訊中陳述在卷
    （偵卷第五頁）；而該等繃帶價值不高，該陳姓男子亦無期待被告使用後返還，
    故該等繃帶應係送予被告使用，故為被告所有之物，亦可認定。前開彈性繃帶一
    綑係被告所有，供犯運輸毒品所用之物，應依同條例第十九條第一項諭知沒收。
五、據上論斷，應依刑事訴訟法第二百九十九條第一項，毒品危害防制條例第四條第
    二項、第十八條第一項前段、第十九條第一項，懲治走私條例第二條第一項，刑
    法第二十八條、第五十五條，判決如主文。
本案經檢察官錢明婉到庭執行職務。
中      華      民      國    九十一    年      八      月    二十二    日
                                臺灣桃園地方法院刑事第六庭
                                    法  官  潘進順
右正本證明與原本無異。
如不服本判決，應於判決送達後十日內向本院提出上訴狀。
                                    書記官  陳玉芬
中      華      民      國    九十一    年      八      月    二十九    日
附錄本案論罪科刑依據法條
毒品危害防制條例第四條第二項
製造、運輸、販賣第二級毒品者，處無期徒刑或七年以上有期徒刑，得併科新台幣七
百萬元以下罰金。
懲治走私條例第二條第一項
私運管制物品進口﹑出口逾公告數額者，處七年以下有期徒刑，得併科新台幣二十萬
元以下罰金。
